# 求助陈老师关于借款利息资本化的一个问题

提问人：maniprince 时间：2013-03-20 21:36:35
一家房地产公司，原项目地块为工业用地性质，后通过土地开发中心收储回去后再转让回来的，住房性质的土地证 2013 年才办理，相关建筑工程施工许可证截止到目前尚未获得。 该项目在 2011 年已经向银行借款，为项目借款，土地地价有一部分就是用借款来支付的。通常我们都是以拿到相关建筑工程施工许可证作为资本化开始的时点，但由于该项目土地证是在 2013 年才拿到，施工许可证都还没有拿到，项目也只发生了前期的部分勘查设计费用，并未开始土方工程等，那么截止到 2012 年底发生的利息费用都不能资本化吗？包括期间摊销的融资顾问费用也只能费用化吗？通常实务中如何操作？谢谢。

回答人：chenyiwei
不能资本化。借款费用开始资本化的条件之一是“为使资产达到预定可使用或者可销售状态所必要的购建或者生产活动已经开始”。根据准则讲解，对该条应理解为“指符合资本化条件的资产的实体建造或者生产工作已经开始，如主体设备的安装、厂房的实际开工建造等。它不包括仅仅持有资产但没有发生为改变资产形态而进行的实质上的建造或者生产活动”，因此在实体建造活动开工之前发生的借款费用不能资本化。